臺灣士林地方法院民事簡易判決
                                   111年度湖簡字第1755號
原      告  李美惠  

訴訟代理人  李志正律師
            陳佳鴻律師
被      告  羅怡婷  


上列當事人間侵權行為損害賠償事件，經本院於民國111年12月1
日言詞辯論終結，判決如下：
    主      文
被告應給付原告新臺幣25萬元，及自民國111年9月3日起至清償
日止，按週年利率百分之5計算之利息。
原告其餘之訴駁回。
訴訟費用新臺幣5,400元，由被告負擔二分之一即新臺幣2,700元
餘由原告負擔。
本判決原告勝訴部分得假執行。但被告如以新臺幣25萬元為原告
預供擔保後，得免為假執行。
原告其餘假執行之聲請駁回。
    事實及理由要領
一、本判決依民事訴訟法第434條第1項規定，合併記載事實及理
    由要領，其中原告之主張、被告之答辯，並依同條項規定，
    分別引用原告之起訴狀、準備狀（民國111年11月29日提出
　　）與被告之答辯狀（同年月22日提出），以及本件111年12
    月1日之言詞辯論筆錄。
二、本院之判斷
　㈠按，因故意或過失，不法侵害他人之權利者，負損害賠償責
    任；不法侵害他人基於父、母、子、女或配偶關係之身分法
    益而情節重大者，被害人雖非財產上之損害，亦得請求賠償
    相當之金額，民法第184條第1項、第195條第3項分別定有明
    文。又，侵害配偶權之行為，並不以通姦行為為限，倘夫妻
    任一方與他人間存有逾越結交普通朋友等一般社交行為之不
    正常往來，其行為已逾社會一般通念所能容忍之範圍，已達
    破壞婚姻共同生活之圓滿安全及幸福之程度，即達情節重大
    程度，亦足以構成侵害配偶權利之侵權行為。
　㈡經查，原告主張被告侵害其配偶權之事實，業據提出起訴狀
    所附之證據資料為憑，被告亦不爭執與原告配偶確有逾越同
    事關係之行為，是原告主張被告構成侵害其配偶權之侵權行
    為，堪信屬實。則原告本於侵權行為規定，請求被告賠償其
    非財產上精神損害，即屬有據。
　㈢按，慰藉金之賠償須以人格權遭遇侵害，使精神上受有痛苦
    為必要，其核給之標準固與財產上損害之計算不同，然非不
    可斟酌雙方之身分、地位、資力與加害之程度及其他各種情
    形核定相當之數額。其金額是否相當，自應依實際加害情形
    與被害人所受之痛苦及雙方之身分、地位、經濟狀況等關係
    決定之（最高法院51年台上字第223 號判例、85年度台上字
    第460號判決意旨可資參照）。本院審酌原告配偶身分法益
    受害狀況、精神痛苦程度、被告行為情節，及兩造之教育程
    度、經濟狀況（有兩造稅務電子閘門財產所得調件明細表在
    卷可參）等一切情狀，認原告請求精神慰撫金50萬元，核屬
    過高，應予酌減為25萬元，較屬公允；逾此金額之請求，即
    難准許。　　
三、從而，原告依侵權行為法律關係，請求被告給付如主文第一
    項所示，為有理由，應予准許。逾此範圍之請求，則無理由
　　，應予駁回。
四、本件係適用簡易訴訟程序，所為被告敗訴判決部分，應依職
    權宣告假執行；並衡情依職權酌定相當擔保金額，為被告得
    免假執行之宣告。至於原告其餘假執行之聲請，已失所附麗
　　，應予駁回。
中　　華　　民　　國　　111 　年　　12　　月　　16　　日
                  內湖簡易庭法  官  施月燿
以上為正本係照原本作成。
如不服本判決，應於送達後20日內，向本院提出上訴狀並表明上
訴理由，如於本判決宣示後送達前提起上訴者，應於判決送達後
20日內補提上訴理由書（須依對造人數附繕本）。
中　　華　　民　　國　　111 　年　　12　　月　　16　　日
                            書記官  朱鈴玉